【裁判字號】    95,上訴,1577
【裁判日期】    950929
【裁判案由】    違反毒品危害防制條例
【裁判全文】
臺灣高等法院高雄分院刑事判決        95年度上訴字第1577號
上  訴  人  臺灣高雄地方法院檢察署檢察官
被      告  甲○○（原名毛家聲）
                    （另案在臺灣高雄監獄執行中）
上列上訴人因被告違反毒品危害防制條例案件，不服臺灣高雄地
方法院95年度訴字第1790號中華民國95年6 月30日第一審判決（
起訴案號：臺灣高雄地方法院檢察署95年度毒偵字第2925號），
提起上訴（併案審理案號：同署95年度毒偵字第5259號），本院
依簡式審判程序，判決如下：
    主  文
原判決撤銷。
甲○○連續施用第一級毒品，處有期徒刑壹年。
    事  實
一、甲○○曾於民國92年間因施用毒品案件，經臺灣高雄地方法
    院裁定送觀察、勒戒後，認有繼續施用毒品之傾向，再經臺
    灣高雄地方法院裁定送戒治處所施以強制戒治，於93年11月
    25日強制戒治完畢釋放。於強制戒治執行完畢釋放後5 年內
    ，復基於施用第一級毒品海洛因之概括犯意，自95年1 月22
    日某時起至同年3 月15日上午8 時許止，在不詳處所及其位
    於高雄縣梓官鄉○○路330 巷71號住處，以針筒注射方式，
    施用第一級毒品海洛因多次，平均每日施用1 次。嗣先後於
    ：(一)甲○○因涉犯竊盜案件，經警查獲到案，並於95年1 月
    22日19時45分許，在高雄縣警察局岡山分局，經甲○○同意
    採尿送驗；(二)95年3 月16日因竊盜案件經警拘提到案，於同
    日下午1 時許，在高雄縣警察局岡山分局，經甲○○同意採
    集尿液送驗。因該尿液均呈嗎啡陽性反應，始知上情。
二、案經高雄縣警察局岡山分局先後報告臺灣高雄地方法院檢察
    署檢察官偵查起訴及併案審理。
    理  由
壹、程序方面
    本件被告甲○○所犯係死刑、無期徒刑、最輕本刑為3 年以
    上有期徒刑以外之罪，其就被訴事實為有罪之陳述，經告知
    簡式審判程序之旨，並聽取公訴人及被告之意見後，進行簡
    式審判程序，合先敘明。
貳、實體方面
一、上開事實，業據被告甲○○於本院審理時坦承不諱，且被告
    2 次採尿送驗結果，均呈嗎啡陽性反應，有台灣檢驗科技股
    份有限公司95年2 月8 日NＺ000000000000號、95年3 月30日
    KＺ000000000000號濫用藥物尿液檢驗報告各1 份附卷可稽，
    足徵被告自白與事實相符，堪以採信。又被告曾於92年間因
    施用毒品案件，經臺灣高雄地方法院裁定送觀察、勒戒後，
    認有繼續施用毒品之傾向，再經臺灣高雄地方法院裁定送戒
    治處所施以強制戒治，於93年11月25日強制戒治完畢釋放，
    此有臺灣高雄地方法院檢察署刑案資料查註紀錄表、全國施
    用毒品案件紀錄表及臺灣高等法院被告全國前案紀錄表各1
    份在卷可參。從而，被告於強制戒治執行完畢後5 年內再犯
    毒品危害防制條例第10條第1 項之罪，事證明確，被告犯行
    堪予認定，應依法論科。
二、核被告所為，係犯毒品危害防制條例第10條第1 項之施用第
    一級毒品罪。其施用前持有海洛因之低度行為，應為施用之
    高度行為所吸收，不另論罪。被告先後多次施用第一級毒品
    犯行，時間緊接，觸犯構成要件相同之罪名，顯係基於概括
    犯意反覆為之，為連續犯，爰依修正前刑法第56條之規定，
    以一罪論，並加重其刑。按被告行為後，刑法第56條連續犯
    之規定，業於94年1 月7 日修正公布刪除，並於95年7 月1
    日施行，則被告之犯行，因行為後新法業已刪除連續犯之規
    定，此刪除雖非犯罪構成要件之變更，但顯已影響行為人刑
    罰之法律效果，自屬法律有變更，依刑法第2 條第1 項規定
    ，比較新、舊法結果，仍應適用較有利於被告之行為時法律
    即舊法論以連續犯（最高法院95年第8 次刑事庭會議決議參
    照）。公訴人雖僅就被告於95年1 月22日19時45分許回溯24
    小時內之某時，施用第一級毒品之犯行提起公訴，然被告之
    其餘犯罪事實，與前揭經起訴並由本院論罪科刑部分有連續
    犯之裁判上一罪關係，已如前述，依審判不可分原則，其餘
    犯罪事實亦為起訴效力所及，本院自得併予審理，附此敘明
    。
三、原審據以論處被告罪刑，固非無見；惟查原審未及就被告自
    95年1 月23日起至95年3 月15日上午8 時許之施用第一級毒
    品犯行併予審酌，尚有未洽。檢察官以併案部分與起訴部分
    有裁判上一罪關係，為起訴效力所及，原審就此部分未及併
    予審酌，指摘原判決不當，提起上訴，為有理由，自應由本
    院將原判決撤銷改判。爰審酌被告經觀察、勒戒及強制戒治
    後，仍未能戒除毒癮，顯見其無戒毒悔改之意，惟念其施用
    毒品乃自戕行為，及其施用毒品之期間、次數、犯罪後坦認
    犯行，態度尚稱良好等一切情狀，量處如主文第2 項所示之
    刑。
據上論結，應依刑事訴訟法第369 條第1 項前段、第364 條、第
299 條第1 項前段、第273 條之1 第1 項，毒品危害防制條例第
10條第1 項，刑法第2 條第1 項前段、第11條前段、修正前第56
條，判決如主文。
本案經檢察官王登榮到庭執行職務。
中    華    民    國    95    年    9     月    29    日
                  刑事第六庭  審判長法  官  王光照
                                    法  官  張盛喜
                                    法  官  李璧君
以上正本證明與原本無異。
如不服本判決應於收受本判決後10日內向本院提出上訴書狀，其
未敘述上訴理由者，並得於提起上訴後10日內向本院補提理由書
狀（均須按他造當事人之人數附繕本）「切勿逕送上級法院」。
中    華    民    國    95    年    9     月    29    日
                                    書記官  唐奇燕
附錄本件判決論罪科刑法條：
毒品危害防制條例第10條第1項
施用第一級毒品者，處6 月以上5 年以下有期徒刑。


司法院資訊處製作；財團法人民間司法改革基金會備份。
